臺灣臺北地方法院民事判決　　　　　　　95年度勞訴字第75號
原　　　告　己○○
　　　　　　戊○○
　　　　　　丙○○
　　　　　　丁○○
　　　　　　甲○○
訴訟代理人　莊秀銘律師
　　　　　　徐紹鐘律師
複　代理人　鄭博仁律師
被　　　告　大有巴士股份有限公司
法定代理人　乙○○
訴訟代理人　吳永發律師
　　　　　　黃廷維律師
複　代理人　庚○○
上列當事人間請求給付薪資等事件，本院於民國96年11月5日言
詞辯論終結，判決如下：
    主  文
被告大有巴士股份有限公司應給付原告戊○○新台幣貳萬陸仟零
伍元、原告丙○○新台幣陸萬貳仟肆佰肆拾陸元、原告丁○○新
台幣壹萬貳仟肆拾柒元，及自均民國九十五年九月二十九日起至
清償日止，按年息百分之五計算之利息。
原告其餘之訴駁回。
訴訟費用由原告己○○負擔百分之四十、原告戊○○負擔百分之
二十九、原告丙○○負擔百分之八、原告丁○○負擔百分之八、
原告甲○○負擔百分之十，餘由被告負擔。
本判決第一項得假執行。但被告如分別以新台幣貳萬陸仟零伍元
、新台幣陸萬貳仟肆佰肆拾陸元、新台幣壹萬貳仟肆拾柒元為原
告戊○○、丙○○、丁○○供擔保後，得免為假執行。
原告其餘假執行之聲請駁回。
    事實及理由
一、程序部分：
(一)訴狀送達後，原告不得將原訴變更或追加他訴。但擴張或減
    縮應受判決事項之聲明、不甚礙被告之防禦及訴訟之終結，
    有下列各款情形之一者，不在此限。次按，原告於判決確定
    前，得撤回訴之全部或一部。但被告已為本案之言詞辯論者
    ，應得其同意，民事訴訟法第255條第1項第3款、6款、民事
    訴訟法第262條第1項分別訂有明文。
(二)查本件原告以被告大有巴士股份有限公司（下稱大有公司）
    為相對人核發支付命令，請求大有公司應給付原告己○○新
    台幣（下同）800,000元、原告戊○○600,000元，原告丙○○22 0,000元、原告丁○○180,000元、原告甲○○200,000
    元，及自民國（下同）94年12月1日起至清償日止，按年息
    5% 計算之利息。嗣經相對人聲明異議後，原告並於民國（
    下同）95年9月28日追加福和客運股份有限公司（下稱福和
    公司）為被告，並聲明：(1)被告大有公司、福和公司應分別
    給付原告己○○150,000元、100,000元，及均自本書狀繕本
    送達翌日起至清償日止，按年息5%計算之利息。(2)被告大有
    公司、福和公司應分別給付原告戊○○125,000元、62,500
    元，及均自本書狀繕本送達翌日起至清償日止，按年息5%計
    算之利息。(3)被告大有公司、福和公司應分別給付原告丙○○55,592元、12,500元，及均自本書狀繕本送達翌日起至清
    償日止，按年息5%計算之利息。(4)被告大有公司應給付原告
    丁○○52,500元，及自本書狀繕本送達翌日起至清償日止，
    按年息5%計算之利息。(5)被告大有限公司應給付原告甲○○
    12,500元，及自本書狀繕本送達翌日起至清償日止，按年息
    5%計算之利息。(6)願供擔保請准宣告假執行（見本院卷第28
    頁至第29頁）。
(三)原告嗣於於96年2月15日撤回對被告福和公司之請求，擴張
    對被告大有公司之請求，並聲明：(1)被告大有公司應給付原
    告己○○200,000元，及自本書狀繕本送達翌日起至清償日
    止，按年息5%計算之利息。(2)被告大有公司應給付原告戊○○187,500元，及自本書狀繕本送達翌日起至清償日止，按
    年息5%計算之利息。(3)被告大有公司應給付原告丙○○60,
    677元，及自本書狀繕本送達翌日起至清償日止，按年息5%
    計算之利息。(4)被告大有公司應給付原告丁○○15,463元，
    及自本書狀繕本送達翌日起至清償日止，按年息5%計算之利
    息。(5)被告大有限公司應給付原告甲○○12,500元，及自本
    書狀繕本送達翌日起至清償日止，按年息5%計算之利息。(6)
    願供擔保請准宣告假執行（見本院卷1第118頁至第119頁）
    。原告戊○○並於95年6月28日減縮請求金額為150,000元（
    見本院卷第199頁）。
(四)經查，原告等人於95年9月28日追加福和公司為被告，並減
    縮對被告大有公司之請求，及原告己○○、戊○○、丙○○
    96年2月15日擴張對被告大有公司之請求、原告丁○○減縮
    對被告大有公司之請求、原告戊○○末於95年6月28日減縮
    其請求金額部分，核與前揭民事訴訟法第255條第1項第3款
    、第7款之規定相符，自應准許。而原告撤回對被告福和公
    司之訴部分，固曾經被告福和公司於96年4月26日以書狀表
    示不同意，惟被告福和公司復於同年11月15日當庭表示同意
    （見本院卷2第9頁背面），是此與民事訴訟法第262條第1項
    之規定核屬相符，併應准許，合先敘明。
二、本件原告起訴主張：原告己○○係自94年9月1日起受聘擔任
    被告大有公司總經理，原告戊○○則係自同年9月16日擔任
    被告大有公司副總經理，原告丙○○則於同年9月1日起擔任
    被告大有公司總經理室機要秘書，原告丁○○於同年10月1
    日到職，擔任被告大有公司營運室主任，原告甲○○則自同
    年9月1日起到職，擔任大有公司福德站站長。緣因被告大有
    公司董事長乙○○與新股東團隊間出售股權紛爭事件爭執不
    下，竟意氣用事遷怒被告公司員工，並於94年11月30日率領
    10名保全人員進駐被告大有公司、福和公司土城營業所，將
    原告己○○、戊○○、丙○○等人逐出被告公司，並限制原
    告己○○、戊○○、丙○○等人再進入被告公司；翌日又無
    故對原告丁○○、甲○○2人發出解僱令，並自即日起禁止
    到公司上班。雖被告大有公司形式上已對原告等人張貼公告
    並發布解職令，然其所據理由無非恣意，且無根據，復未依
    規定預告，亦未給予原告外出尋找工作之機會，即拒絕原告
    提出勞務之給付，顯係單方片面解僱原告，被告大有公司之
    行為顯係違反勞動契約與勞動法令，致損害於原告之勞工權
    益，已符合勞動基準法（下稱勞基法）第14條第1項第6款之
    規定，是原告乃於94年12月6日以永和中正郵局第364號存證
    信函向被告公司表達終止兩造間勞動契約之意思，並請求被
    告公司給付資遣費。茲將原告之請求，分述如下：
(一)原告己○○、戊○○部分：
    原告己○○、戊○○係各以200,000元、150,000元之月薪受
    僱於被告大有公司。被告雖稱原告己○○係利用職務之便，
    將戊○○之薪資由75,000元調高至150,000元云云；然被告
    大有公司之法定代理人乙○○仍親自保管其印章，動支款項
    需經其用印，原告己○○更於94年10月3日將被告大有公司
    印章交還與乙○○本人，可見乙○○就原告所支領之薪資，
    知之甚詳，原告己○○要無徇私擅自調高薪資之情。而原告
    戊○○係於94年9月16日始至被告大有公司任職，故該月僅
    領得半薪75,000元。是被告大有公司積欠渠等11月份之薪資
    ，原告己○○、戊○○自得分別請求被告公司給付薪資200,
    000元、150,000元。
(二)原告丙○○部分：
  1.薪資：原告丙○○之月薪為54,474元。緣原告己○○並無擅
    自調薪之情，一如前述。縱認有此情事，惟原告己○○為被
    告大有公司之總經理，有為被告公司簽名及處理事務之權，
    則原告己○○調整原告丙○○之薪資為54,474元乙節，縱未
    經被告大有公司董事長同意，亦屬合法。又被告大有公司積
    欠原告丙○○11月份之薪資，扣除前已給付之7,415元，原
    告丙○○自得請求被告給付47,059元。
  2.資遣費：被告大有公司於95年11月30日將原告丙○○自機要
    秘書解聘，當日並拒絕原告丙○○進入被告公司上班，卻於
    隔日表示將原告丙○○調職為票務室業務員，並要求原告丙○○以票務室業務員身分上班。被告大有公司片面變更勞動
    條件，將原告丙○○調為票務室業務員，工作內容變成計算
    公車載回之硬幣數量，月薪降為20,000元，且未與原告丙○○商議、亦未經原告丙○○同意，是被告公司所為解僱及調
    職之行為均屬違法。又原告既已發函終止兩造間之勞動契約
    ，即得依法請求被告公司給付資遣費。而原告丙○○自94年
    9 月1日起至94年11月30日止任職被告公司，期間為3個月，
    自得請領相當於1/4個月薪資之資遣費13,618元。
  3.合計：原告丙○○自得請求被告大有公司給付60,677元。
(三)原告丁○○部分：
  1.薪資：原告丁○○自94年10月1日起任職於被告大有公司，
    約定試用期間之月薪為40,000元，試用期滿後月薪為45,000
    元，然被告大有公司積欠原告丁○○11月份之薪資，扣除乘
    車證、衣服、勞健保費等（計4,818元）後，被告大有公司
    尚應給付原告丁○○40,182元。而被告大有公司於95年4 月
    11日僅給付原告丁○○32,219元，原告丁○○自得請求被告
    再給付7,963元。
  2.資遣費：原告丁○○自94年10月1日起至94年12月1日止任職
    被告公司，期間為2個月，自得請領相當於1/6個月薪資之資
    遣費7,500元。
  3.合計：原告丁○○自得請求被告大有公司給付15,463元。
(四)原告甲○○部分：
    原告甲○○自94年9月1日起至94年12月1日止任職被告公司
    ，期間為3個月，自得請領相當於1/4個月薪資之資遣費。依
    原告甲○○之月薪50,000元計算，被告大有公司應給付原告
    甲○○資遣費12,500元。被告雖辯稱係原告己○○擅自調高
    薪資，惟被告公司之法定代理人印章均係由乙○○本人親自
    掌管，原告己○○且於94年10月3日將公司印章交還乙○○
    本人，可見告己○○並無徇私舞弊調高原告甲○○之薪資之
    情。
(五)然被告公司卻未給付原告等人，為此，提起本件訴訟，並聲
    明：
  (1)被告大有公司應給付原告己○○200,000元，及自本書狀繕
    本送達翌日起至清償日止，按年息5%計算之利息。
  (2)被告大有公司應給付原告戊○○150,000元，及自本書狀繕
    本送達翌日起至清償日止，按年息5%計算之利息。
  (3)被告大有公司應給付原告丙○○60,677元，及自本書狀繕本
    送達翌日起至清償日止，按年息5%計算之利息。
  (4)被告大有公司應給付原告丁○○15,463元，及自本書狀繕本
    送達翌日起至清償日止，按年息5%計算之利息。
  (5)被告大有限公司應給付原告甲○○12,500元，及自本書狀繕
    本送達翌日起至清償日止，按年息5%計算之利息。
  (6)願供擔保請准宣告假執行。
三、被告大有公司則以：
(一)原告己○○、戊○○為被告大有巴士公司依公司法聘用之高
    階經理人，且其解僱亦由被告大有公司召開董事會決議解任
    ，並單獨具名為之，而原告己○○、戊○○、丙○○之薪資
    ，皆由被告大有公司委託台北北門郵局以代存薪資方式給付
    支付，並由被告大有巴士為投保單位參加勞工保險，是原告
    己○○、戊○○、丙○○係單獨受僱於被告大有巴士。而查
    ，被告大有公司總經理之薪資經核定為固定薪資月薪120,00
    0元。然原告己○○竟利用其職務之便，未依程序規定而擅
    自將伊自己與原告戊○○、丙○○等人之薪資調高如下：
  (1)原告己○○應領薪資120,000元調高至200,000元。
  (2)原告戊○○94年9月應領薪資50,000元調高為75,000元，同
    年10月份應領100,000元調高為150,000元。
  (3)原告丙○○94年9月應領薪資38,000元調高為53,000元，同
    年10月份應領39,490元調高為54,474元。
    前揭情事經被告大有公司於95年1月間發覺後，即於95年2月
    8日先行內部簽辦，並分別正式發函通知原告。而原告所溢
    領之薪資，經結算並扣除94年11月份之薪資後，原告己○○
    尚應返還被告大有公司43,090元，原告戊○○並應加計未依
    程序採購應賠償65,000元，尚應返還被告大有公司13,001元
    。而被告大有公司應給付原告丙○○7,445元部分，業經被
    告大有公司於95年4月11日匯款支付。又被告大有公司亦於
    95年4月11日匯款支付原告丁○○、甲○○94年11 月份之薪
    資，故被告大有公司並未積欠原告己○○、戊○○、丙○○
    等人薪資。
(二)另就資遣費部分：本件原告己○○、戊○○為被告大有公司
    依法聘僱之經理人，並非單純提供勞務之僱傭關係，要無勞
    基法之適用。而原告丙○○、甲○○則因連續曠職達3日以
    上，原告丁○○則因擅自開啟及變更公司高級長官電腦資料
    ，已違反工作規則第3條第9款、第8條第4款，且情節重大，
    業經被告大有公司解僱在案。是渠等依勞動基準法（下稱勞
    基法）第18條第1款之規定，自不得請求資遣費等語，資為
    抗辯。
(三)並聲明：原告之訴及其假執行之聲請均駁回。如受不利判決
    ，願供擔保請准宣告免為假執行。
四、本件原告主張原告己○○係自94年9月1日起受聘擔任被告大
    有公司總經理，原告戊○○則係自同年9月16日擔任事總經
    理，而原告丙○○自94年9月1日起受僱於被告大有公司擔任
    機要秘書，原告丁○○自94年10月1日起受僱於被告大有公
    司擔任營運室主任，甲○○則自94年9月1日起到職，擔任被
    告大有公司福德站站長，嗣原告己○○、戊○○、丙○○於
    94年11月30日同遭被告大有公司解僱，被告公司並於翌日對
    原告丁○○、甲○○2人發出解僱令，並自即日起禁止渠等
    到公司上班，原告乃於94年12月6日以永和中正郵局第364號
    存證信函依勞基法第14條第1項第6款之規定向被告公司表達
    終止兩造間勞動契約之意思等情，業據提出聘用書、公告、
    職務異動通知單、員工解僱通知單、被告大有公司函、存證
    信函（均影本）等件為證（見本院卷第32頁至第48頁）為證
    ，並為被告大有公司所不爭執，應可信實。
五、惟原告主張被告公司積欠原告等人94年11月份之薪資，且被
    告公司對原告丙○○、丁○○、甲○○等人之解僱不合法，
    主張被告公司應給付原告薪資及資遣費等情，則為被告大有
    公司否認，並以前揭情詞置辯。是本件之爭點即在於：被告
    公司有無積欠原告等人94年11月份之薪資？原告丙○○、丁○○、甲○○請求被告大有公司給付資遣費，有無理由？被
    告之終止契約，是否合法有據？茲分述如下：
(一)原告己○○、戊○○部分：
  1.按當事人主張有利於己之事實者，就其事實有舉證之責任，
    民事訴訟法第277條前段定有明文。本件原告主張原告己○○月薪200,000元、戊○○月薪150,000元、丙○○月薪為5
    4,474元乙節，既為被告大有公司否認，並辯稱係原告己○○徇私，擅自調整己○○、戊○○與丙○○之月薪等語，則
    原告即應先就其所主張之前開有利事實負舉證責任。
  2.觀諸被告所提後任總經理薪資表，其上載總給付額為120,00
    0元（見本院卷1第143頁），則本件被告辯稱原告己○○月
    薪應為120,000元，信屬非虛。原告己○○主張其月薪應為
    200 ,000 元，惟其超逾120,000元部分，並未舉證以實其說
    ，是原告己○○主張其月薪應為200,000元部分，即難憑取
    。惟被告大有公司既於95年11月6日民事答辯狀中陳稱原告
    己○○之月薪應為120,000元（見本院卷1第54頁至第55頁）
    ，則應認被告大有公司於此範圍內之薪資，並無爭執，可信
    為真實。
  3.又總經理之月薪資既為120,000元，則副總經理即原告戊○○
    之薪資，自無超逾總經理之月薪而為150,000元之可能。況原
    告戊○○就此亦未舉證以實其說，是其主張副總經理之薪資
    為150,000元云云，亦無可採。惟被告大有公司既於95年11月
    6日民事答辯狀中辯稱原告戊○○月薪應為100,000元（見本
    院卷1第54頁至第55頁），則應認被告大有公司於此範圍內
    之薪資，並無爭執，可信為真實。
  4.原告雖主張被告大有公司之法定代理人乙○○仍親自保管其
    印章，動支款項需經其用印，原告己○○更於94年10月3日
    將被告大有公司印章交還與乙○○本人，可見乙○○就原告
    所支領之薪資，知之甚詳，原告己○○要無徇私擅自調高薪
    資之情，惟此為被告否認。且按，公司得依章程規定置經理
    人，其委任、解任及報酬，依左列規定定之。但公司章程有
    較高規定者，從其規定：‧‧‧三、股份有限公司應由董事
    會以董事過半數之出席，及出席董事過半數同意之決議行之
    。」公司法第29條第1項第3款定有明文。足見股份有限公司
    之經理人之薪資，非依董事會決議，不生效力。經查，本件
    原告己○○、戊○○分別為被告大有公司依公司法聘用之總
    經理、副總經理，此為兩造所不爭執，堪認原告己○○、戊○○為公司法第29條所稱之經理人無疑。又被告大有公司之
    公司法人型態為股份有限公司，則依前揭公司法之規定，原
    告己○○、戊○○之薪資，自應由董事會決議為之，亦非原
    告己○○得以個人職權而為調整，原告己○○、戊○○調整
    之薪資部分，既未經被告公司之董事會決議，即與法有違，
    自不生效力，核與被告公司董事長乙○○是否持有法定代理
    人印章乙節，亦屬無涉。原告己○○、戊○○既未能證明渠
    等之薪資業經被告公司董事會議定為200,000元、150,000元
    ，則原告己○○、戊○○主張渠等之薪資分別為200,000元
    、150,000 元，即逾越120,000元、100,000元之部分，自無
    足採。
  5.次查，依被告公司提出之代存員工薪資總表（見本院卷第10
    8頁），其上載有「姓名：己○○」、「轉存日期94年11月5
    日，金額118,281元、80,000元」2筆，合計其金額已達198,
    281元，是被告大有公司辯稱其已給付原告己○○11月份之薪
    資，且無積欠之情，應屬可採。原告己○○主張被告大有公司
    積欠其11月份之薪資云云，與事實不符，並無可採。
  6.又，該代存員工薪資表上亦載明：「姓名：戊○○」「轉存
    日期94年11月5日，轉帳金額48,995元、25,000元」，足見被
    告大有公司亦已給付原告戊○○同年11月份之薪資73,995元。
    惟被告公司既自認原告戊○○之薪資為100,000元，已如前述
    ，則被告大有公司自仍積欠原告戊○○26,005元未為給付。
    是原告戊○○主張被告大有公司尚積欠其同年11月份之薪資2
    6,005元未為給付，即為可採。
(二)原告丙○○部分：
  1.薪資部分：
    (1)原告丙○○主張其薪資為54,474元，同為被告大有公司否
      認，並辯稱原告丙○○之薪資僅為39,490元（見本院卷第
      54頁至第55頁）係因原告己○○擅自調整，原告丙○○之
      薪資始為54,474元云云，並提出人事任用通知單（見本院
      卷第142 頁）為證。是認被告大有公司於此範圍內之薪資
      ，並無爭執，可信為真實。
    (2)惟按，公司之經理人或清算人，股份有限公司之發起人、
      監察人、檢查人、重整人或重整監督人，在執行職務範圍
      內，亦為公司負責人。而經理人在公司章程或契約規定授
      權範圍內，有為公司管理事務及簽名之權，公司法第8條
      第2項、第31條第2項分別定有明文。
    (3)本件被告辯稱原告己○○係擅自調整原告丙○○之薪資乙
      節，縱屬真實，惟原告己○○既為被告大有公司之總經理
      ，則其調整原告丙○○薪資之行為，依前揭規定，尚在其
      總經理之職權範圍內，此外，被告公司亦未提出原告己○○擅自調整原告丙○○薪資，有違反何法令規定之處，即
      難謂此係屬無效之行為。是原告丙○○主張其薪資業經調
      整為54,474元，即為可採。
    (4)又，觀諸被告大有公司所提94年9月至11月薪資發放及應
      扣款事項明細表（見本院卷1第66頁）所載，其上關於原
      告丙○○就11月份之已領薪資乙欄，並無任何記載；被告
      大有公司嗣雖辯稱其已於95年4月11日以匯款方式給付
      7,455元，並提出郵政國內匯款執據（見本院卷1第67頁）
      一件為證。惟查，該郵政國內匯款執據其上僅有匯款金額
      7,415元，30元係郵資費，是被告大有公司僅給付7,415
      元，應堪認定。另被告公司辯稱同年11月份之薪資，另應
      扣除乘車證1,320元、衣服500元、勞健保951元，共計
      2,771元等語，此為原告所不爭執（見本院卷第216頁即其
      於96年8月8日所提之民事辯論意旨狀續狀末2行），則此
      一金額即應予扣除。
    (5)據上，被告大有公司仍積欠原告丙○○44,288元（計算式
      ：薪資54,474元－已付7,415元－費用2,771元＝44,288元
      ）。是原告丙○○請求被告大有公司給付欠薪44,288元，
      即為可採。
  2.資遣費部分：
    按雇主如有調動員工之必要，雇主發布調職命令，應依下
      列原則辦理：a.基於企業經營上所必須；b.不得違反勞動
      契約；c.對勞工薪資及其他勞動條件未做不利益變更；d.
      調動後工作與原有工作性質為其體能及技術所可勝任；e.
      調動地點過遠，雇主應予必要協助。可見雇主調動員工，
      變更員工之工作場所，自應斟酌員工之利益而決定，即需
    　依據上開之五原則辦理，否則，其調職命令即屬權利濫用
      之非法行為。次按，雇主就勞動條件為不利勞工之變更時
      ，原則上不能拘束表示反對之勞工；但其變更具有合理性
      時，則可拘束表示反對之勞工（最高法院88年度台上字第
      1696號判決意旨參照）。
  　被告大有公司辯稱原告丙○○係連續曠職3日而依法解僱
    　，被告大有公司無須給付資遣費云云，並舉被告公司解僱
      通知單（見本院卷1第71頁）為證。然觀諸被告大有公司
      94年11月30日大行字第940489號函（見本院卷1第36頁）
      ，其上主旨載明：「自民國94年11月30日起解聘丙○○君
      機要秘書一職」，其上記載名為「解聘」，依社會通念，
      即有終止兩造間勞動契約意旨。然迄至本件言詞辯論終結
      日止，未見被告大有公司提出暨舉證其有何「解聘」之事
      由，則被告公司片面終止兩造間之勞動契約，即與勞動基
      準法第12條、第13條所訂雇主終止勞動契約之規定不符，
      自不生終止契約之效力。
  　另查，依被告大有公司所提員工解僱通知單（見本院卷1
      第71頁）所載，原告丙○○之職稱為票務室業務員，此與
      原告所提伊於94年12月6日寄發之存證信函第8頁所載「為
      何又於次日通知張員到公司上班並辯稱未解聘張員，僅係
      職務調動而已」等語（見本院卷1第47頁）相互以參，顯
      見被告大有公司應係嗣後派任原告丙○○改任票務室業務
      員。而原告丙○○之職務，自總經理機要秘書調動至票務
      室業務員一職，且票務室業務員之薪資亦較低，應係不利
      益之勞動條件變動，被告公司自應徵得原告丙○○之同意
      ，或具備正當合理之理由始為合法。惟此亦未見被告大有
      公司說明其調動原因及理由，則此職務調動，即有違反兩
      造間之勞動契約。
  　本件被告大有公司於94年11月30日非法解僱原告丙○○在
    　先，且違法調動原告丙○○之職務在後，核屬勞基法第14
      條第1項第6款所定「雇主違反勞動契約或勞工法令，致有
      損害勞工權益之虞者」之事由，則原告丙○○於94年12月
      6日以永和中正路郵局第364號存證信函第9頁（即本院卷
      第48頁）第七點載明：「至若董事會所為諸多不合法解任
      行為，已造成本人等之預告期間利益、應領之預告工資、
      不當解僱應給付之資遣費等損失，及應付未付之薪資、年
      終獎金‧‧‧請大有公司董事會於文到三日內出面釐清給
      付‧‧‧」等語，既已對被告大有公司請求給付資遣費，
      自應可認已有對被告大有公司為終止兩造間勞動契約之意
      思表示。而本件被告大有公司既有非法解僱暨調動職務之
      情，一如前述，而原告丙○○復已依法終止兩造間之勞動
      契約，則依勞基法第14條第3項準用第17條之規定，原告
      丙○○自得請求被告大有公司給付資遣費。
  　查原告丙○○任職期間為自94年9月1日起至94年12月6日
    　，工作年資為期間為3個月又6日，依勞基法第17條第2款
      之規定，應以4個月計算，得請領相當於1/3個月薪。而原
      告丙○○薪資為54,474元，自得請求被告大有公司給付資
      遣費18,158元（計算式：54,474元×1/3＝18,158元）。
  3.據上，原告丙○○請求被告大有公司給付62,446元（計算式
    ：44,288元＋18,158元＝62,446元），即屬有據。
(三)原告丁○○、甲○○之部分：
  1.原告丁○○、甲○○雖主張渠等之薪資分別為45,000元、50,
    000元，然為被告大有公司否認，是原告丁○○、甲○○亦應
    就此有利事實負舉證責任。惟至本件言詞辯論終結日止，均
    未舉證以實其說，是渠前揭薪資部分之主張，即難憑取。
  2.原告丁○○部分：
  　(1)薪資：
    由被告大有公司所提94年9月至11月薪資發放及應扣款明
      細表所載內容以觀，應可認定被告就原告丁○○之薪資在
      39,267元之範圍內，並不爭執，自應以該數額作為原告丁○○之薪資。
    又原告丁○○於其所提96年8月8日之民事辯論意旨狀續狀
      中，就該月薪資尚應扣除乘車證1,800元、衣服1,950元、
      健保費1,068元，共計4,818元，及被告業已給付32,219元
      等情，並不爭執（見本院卷第216頁末2行），則原告主張
      被告仍積欠原告丁○○薪資2,230元（計算式：月薪39,26
      7元－費用4,818元－已付32,219元＝2,230元），即為可
      取。
  　(2)資遣費：
    被告大有公司雖辯稱原告丁○○係因擅自開啟及變更公司
      高級長官電腦資料，已違反工作規則第3條第9款、第8條
      第4款規定，且其情節重大，經被告大有公司解僱云云，
      並提出被告公司94年12月1日大行字第940490號函（見本
      院卷第73 頁）為證。
    經查，觀諸該函說明欄所載「未經核准，擅自開啟及變更
      公司高級長官電腦資料」等語，僅係陳述原告丁○○擅自
      開啟及變更公司高級長官電腦資料，然就其具體時間、地
      點、開啟何人之電腦、是否未經授權、變更何等資料等事
      項，隻字未提，更遑論「情節是否重大」。且經本院於
      95年7月19日言詞辯論期日曉諭被告大有公司應提出具體
      事證（見本院卷第212頁背面），然被告大有公司迄至言
      詞辯論終結日止，均未提出。是被告大有公司自並證明原
      告丁○○有擅自開啟、變更公司長官電腦等違反工作規則
      且情節重大之情事，則被告大有公司執此抗辯原告丁○○
      違反工作規則且情節重大，據以終止兩造間僱傭關係，即
      與勞基法第11條、第12條之規定有間，不生終止勞動契約
      之效力。
    又，被告大有公司於94年11月30日解僱原告丁○○之行為
      既不合法，則原告丁○○主此舉該當於勞基法第14條第1
      項第6款所定「雇主違反勞動契約或勞工法令，致有損害
      勞工權益之虞者」之事由，並於94年12月6日以永和中正
      路郵局第364號存證信函第9頁（即本院卷第48頁）第七點
      載明：「至若董事會所為諸多不合法解任行為，已造成本
      人等之預告期間利益、應領之預告工資、不當解僱應給付
      之資遣費等損失，及應付未付之薪資、年終獎金‧‧‧請
      大有公司董事會於文到三日內出面釐清給付‧‧‧」等語
      ，顯已對被告大有公司請求給付資遣費，自應可認為已有
      對被告大有公司為終止兩造間勞動契約之意思表示。
    兩造間之勞動契約既經原告丁○○依法終止，則其依勞基
      法第14條第3項準用第17條之規定，請求被告大有公司給
      付資遣費，自屬有據。查原告丁○○任職期間為94年10月
      1日起至94年12月6日，工作年資為期間為2個月又6日，依
      勞基法第17條第2款之規定，應以3個月計算，自得請領相
      當於1/4個月薪之資遣費。又原告丁○○薪資為39,267元
      ，已如前述，自可請求被告大有公司給付資遣費9,817 元
      （計算式：39,267元×1/4＝9,817元，元以下4捨5入）。
  　(3)據上，原告丁○○得請求被告大有公司給付10,047元（計
    　算式：2,230元＋9,817元＝12,047元）
  3.原告甲○○部分：
  　(1)原告甲○○主張被告大有公司於94年11月30日對其發出解
    　僱令，並自即日起禁止到公司上班云云，業據提出員工解
      僱通知單為證（見本院卷1第38頁）。惟查，該解僱通知
      單上載之違規事項為「該員於九十四年十二月一日、二日
      、五日連曠逾三日，依章解僱。」，其解僱日期為「94年
      12 月6日」；復參諸原告等人所提95年12月6日所寄發中
      和郵局第364號存證信函，原告甲○○並非其上寄件人，
      則原告甲○○自未證明被告大有公司有於94年11月30日對
      其發出解僱令之事實。
  　(2)又本件原告甲○○僅主張被告大有公司94年11月30日所為
    　終止契約不合法，就其於解僱通知單上載其未上班之事實
      並無爭執，則原告甲○○於94年12月1日、2日、5日有連
      續3日未到勤之事實，即堪認定。準此，則被告大有公司
      依勞基法第12條第1項第6款所定「無正當理由繼續曠工三
      日，或一個月內曠工達六日者」之事由，不經預告終止與
      原告甲○○間之勞動契約，即合法有據。是被告大有公司
      自無給付資遣費予原告甲○○之義務，原告甲○○請求被
      告大有公司給付資遣費，要屬無據，不應准許。
六、綜上所述，本件被告大有公司並未積欠原告己○○薪資，但
    積欠原告戊○○薪資26,005元、積欠原告丙○○薪資44,288
    元、資遣費18,158元（合計62,446元）、積欠原告丁○○薪
    資2,230元、資遣費9,817元（合計12,047元），未積欠原告
    甲○○資遣費。是原告戊○○請求被告大有公司給付26,005
    元、原告丙○○請求被告大有公司給付62,446元、原告丁○○請求被告大有公司給付合計12,047元，及均自95年9月29
    日（即被告大有公司收受準備狀繕本翌日，見本院卷1第25
    頁）起，按法定利率年息5%計算之利息之範圍內，為有理由
    。至原告逾此部分之請求，為無理由，不應准許，應予駁回
    。
七、假執行之宣告：本件被告應給付原告戊○○、丙○○、丁○○之金額均未逾500,000元，依民事訴訟法第389條第1項第5
    款之規定，應依職權宣告假執行；另被告公司亦陳明願供擔
    保，請准宣告免為假執行，經核無不合，爰酌定相當之擔保
    金額，併宣告之。至原告敗訴之部分，其假執行之聲請亦失
    所附麗，不應准許，應與駁回。
八、本件事證已臻明確，兩造其餘之攻擊、防禦方法，核與判決
    結果不生影響，爰毋庸一一論述，併此敘明。
九、據上論結，本件原告之訴為一部有理由，一部無理由，依民
    事訴訟法第79條，判決如主文。
中　　華　　民　　國　　96　　年　　12　　月　　24　　日
                  勞工法庭    法　官　林振芳
以上正本係照原本作成
如對本判決上訴，須於判決送達後20日內向本院提出上訴狀
中　　華　　民　　國　　96　　年　　12　　月　　24　　日
                    　　　　　書記官　李淑芬
